【裁判字號】    90,易緝,66
【裁判日期】    900712
【裁判案由】    侵占
【裁判全文】
臺灣臺南地方法院刑事判決                            九十年度易緝字第六六號
    公  訴  人  臺灣台南地方法院檢察署檢察官
    被      告  甲○○
右列被告因侵占案件，經檢察官提起公訴（八十八年度偵緝字第三五五號），本院判
決如左：
    主  文
甲○○意圖為自己不法之所有，而侵占自己持有他人之物，處罰金玖仟元，如易服勞
役，以參佰元折算壹日。
    事  實
一、甲○○曾於民國八十七年間因侵占案，經本院於八十八年二月五日以八十八年度
    易字第四五號判決判處有期徒刑十月，緩刑三年，於同年三月八日確定，現仍在
    緩刑期間，猶不知悔改。復於八十九年六月十九日十九時二十分許，至台南市○
    ○路一九二號乙○○開設之松興機車行，向其租用車號ＦＷ２─０五一（起訴書
    誤載ＦＷＺ─０五一號）機車一輛、約定每日租金新台幣四百元。甲○○給付租
    金至八十九年六月二十七日止，即未給付租金，並自該日起意圖為自己不法之所
    有，將該機車占為己有，其後即行蹤不明，亦未返還該機車。嗣經本院合法傳訊
    、拘提無著，於九十一月四日發佈通緝，於九十年六月十四日經警於台南台南縣
    新化中正路緝獲到案。
二、案經告訴人乙○○訴請台灣台南地方法院檢察署檢察官偵查起訴。
    察官偵查起訴。
    理  由
一、被告對於右揭時地向告訴人租用機車未還之事實供承不諱，核與告訴人指述之情
    節相符，且有租賃契約書及存證信函各一紙在卷可稽。雖被告矢口否認有侵占之
    犯意，辯稱因機車失竊故無法返還云云。惟查被告辯稱機車失竊，卻未向警方報
    案，復不與告訴人聯絡，洽商如何善後事宜，故其稱機車失竊云云，應不可採。
    再者現今一輛機車價值尚非不貲，被告儘可及早與告訴人達成和解，被告卻一直
    避不見面，足證其不法所法之意圖，其上開所辯，無非事後避重就輕之詞，不足
    採信。故本件事證已甚明確，被告犯行洵堪認定。
二、核被告意圖為自己不法之所有，而侵占自己持有他人之物，所為係犯刑法第三百
    三十五條第一項之罪。爰審酌被告前已有侵占犯行，現在緩刑期間，仍不知悔改
    ，惟所侵占之機車價值尚非昂貴及犯罪之手段等一切情狀，處如主文所示之刑，
    ，並諭知易服勞役之折算標準，以資懲儆。
據上論斷，應依刑事訴訟法第二百九十九條第一項前段，刑法第三百三十五條第一項
、第四十二條第二項，罰金罰鍰提高標準條例第一條前段、第二條，判決如主文。
中      華      民      國      九十      年      七      月    十二    日
                                  臺灣臺南地方法院刑事第四庭
                                    法  官        鄧  希  賢
右正本證明與原本無異。
如不服本判決，應於判決送達後十日內向本院提出上訴狀( 應附繕本 )。
                                    書記官        陳  美  蓉
中      華      民      國      九十      年      七      月    十二    日
附錄法條
刑法第三百三十五條第一項
  意圖為自己或第三人不法之所有，而侵占自己持有他人之物者，處五年以下有期徒
  刑、拘役或科或併科一千元以下罰金。


司法院資訊處製作；財團法人民間司法改革基金會備份。
